# 客户退货，供应商赔偿，如何处理？

提问人：Zjx111111 时间：2022-06-08 21:49:10
陈版主好！
我司销售给客户一批SWP卡，因芯片不合格，客户直接销毁了这批商品，要求我司重新发货。因为顾客已签收，且退换货概率较小，我司已全额确认收入结转成本。芯片质量问题，我司会向供应商索赔，预计可全额得到补偿（可能是赔款或芯片），账务怎么处理比较合适呢？
是否可以不影响已入账的收入成本，补发货给客户：DR 应收退货成本 CR 库存商品
收到赔偿：DR 库存商品/银行存款 CR 应收退货成本（差额是额外的收益，计入营业外收入？）
谢谢！

回答人：chenyiwei
不建议这样处理。
1 、发货时，如果此前就产品质量的保证性质保义务确认过预计负债的，则重新发货的成本首先冲减该项预计负债，超出部分计入销售费用；如果未确认预计负债的，则重新发货的成本直接计入销售费用。
2 、后续向供应商索赔，应在与供应商就赔款问题达成一致时确认对供应商的其他应收款，并贷记销售费用（如款项回收的不确定性较大，也可以在实际收到时贷记销售费用）。如果供应商赔款金额超出前述重新发货的成本的，则超出部分确认为营业外收入。